臺灣花蓮地方法院民事判決　九十一年度訴字第六○號
　　原　　　告　甲○○
　　訴訟代理人　丙○○
　　被　　　告　乙○○
右當事人間請求損害賠償事件，本院判決如左：
    主      文
被告給付原告拾壹萬陸仟佰伍拾元，及自民國九十年十二月二十九日起至清償日
止，按年息百分之五計算之利息。
原告其餘之訴駁回。
訴訟費用由被告負擔百分之四十五；餘由原告負擔。
本判決第一項於原告以新台幣壹拾萬元供擔保後，得假執行。
原告其餘假執行之聲請駁回。
    事      實
甲、原告方面：
  一、聲明：被告應給付原告新台幣（下同）六十九萬六千三百五十元，及自本件起
      訴狀繕本送達翌日起至清償日止，按年息百分之五計算之利息；並願供擔保請
      准為假執行之宣告。
  二、陳述：
    （一）被告右眼殘疾，屬無法駕車狀態，仍於九十年七月六日上午十時十五分許
          ，駕駛車號Ｗ二─二七四○號自小客車，沿花蓮縣花蓮市○○路由東向西
          行駛，途經該路中正國小中原分校路段迴轉時，因右眼無視力，又疏未注
          意來往車輛，致撞倒原告所騎之車號ＨＬＤ─○三五號機車，使原告因而
          受有頭部外傷、合併嚴重腦震盪症候群、胸壁挫傷等傷害，被告所涉刑事
          部分業經鈞院以九十年度交簡字第二三號刑事判決處被告罪刑在案。
    （二）原告受傷，自九十年七月六日起至九十一年三月一日止不能工作。原告於
          前開車禍時任泥作勞工，每月收入一千一百元，因受傷而損失收入十九萬
          六千三百五十元。
    （三）原告因身體受傷，精神肉體所受痛苦甚大，故請求非財產上損害金額五十
          萬元。
    （四）右述各項損害，均係被告不法侵害所生之結果，對於原告自應負賠償責任
          。
  三、證據：提出行政院衛生署花蓮醫院診斷證明書、劉游祝出具之證明書影本一件
      、財團法人佛教慈濟綜合醫院出具之勞工保險傷病診斷書影本三紙為證，並引
      用本院九十年度交簡字第二三號刑事判決所採證據。
乙、被告方面：
    一、聲明：駁回原告之訴。
    二、陳述：原告於前開車禍中亦有肇事責任，且其並未受傷，故其請求不能勞動
        而減少收入及精神慰撫金等損害，均屬無據。
    理      由
一、本件原告主張被告於前揭時地駕車因過失撞傷原告，致原告受有前開傷害，刑事
    部份業經本院判定罪刑確定之事實，被告雖予以否認，並辯稱原告亦有肇事責任
    ，且原告並未受傷等語，惟原告就前開有利於己之事實，業提出前開診斷證明書
    、勞工保險傷病診斷書，並有本院依原告聲請所調閱之前開刑事卷宗為證。經查
    ，被告於前開刑事偵查及審判程序中，對於檢察官所起訴之事實，均屢次表示承
    認，其內容與原告於該刑事程序中所為指述情節亦屬相符，復有慈濟醫院所出具
    之診斷證明書影本一紙、警員所製作之肇事現場草圖及車禍現場照片在警卷可憑
    ，均足以推論被告於迴轉時，未依道路交通安全規則第一百零六條第五款之規定
    ：「汽車迴車前，應暫停並顯示左轉燈光或手勢，看清無來往車輛，並注意行人
    通過，始得迴轉」為之，而逕行迴轉始致肇事，及原告確因而受有前開傷害，被
    告空言否認，未能提出反證動搖前開證據之證明力，本院即難以對被告之辯詞遽
    以採信。
二、被告不法侵害原告之身體，既經認定，對於原告因而所受之損害，自應負賠償責
    任。惟原告請求被告賠償費用，是否應予准許，分述如次：
  （一）工作損害金十九萬六千三百五十元部分：原告主張受傷後，自九十年七月六
        日起，至九十一年三月一日止，不能工作，有原告提出之前開慈濟醫院出具
        之勞工保險傷病診斷書影本可證；而原告原在劉游祝處任職泥作工作，每日
        可得一千一百元，亦有原告提出劉游祝出具之證明書可證。前開期間共二百
        三十八日，以勞動基準法第三十條第一項兩週工作時數不得超過八十四小時
        計算，每週之平均工作日數為五點二五日，二百三十八日內可工作之天數即
        為一百七十八點五日（即238÷7×5.25＝178.5），再乘以每日薪資一千一
        百元即為十九萬六千三百五十元（即1100×178.5＝196350），原告請求被
        告賠償此期間內之損失，自應准許。
  （二）精神慰藉金五十萬元部分：查原告所受傷害為頭部外傷、合併嚴重腦震盪症
        候群、胸壁挫傷，復原期間達二百三十八日，其肉體及精神所受痛苦非輕，
        本院斟酌上情及被告教育程度為國中肄業，年齡為四十歲，經濟狀況為小康
        ，業工，以及原告教育程度為高職肄業，年齡為四十一歲，經濟狀況亦為小
        康，業泥工等狀況，認原告請求五十萬元，仍嫌過高，應予核減為十二萬元
        ，方屬公允，逾此數額之請求，為無理由。
三、綜上，原告依據民法第一百八十四條第一項前段、第一百九十三條第一項及第一
    百九十五條第一項之規定，訴請被告給付三十一萬六千三百五十元，及自九十年
    十二月二十九日（即本件起訴狀繕本送達翌日）起至清償日止，按年息百分之五
    計算之法定遲延利息部分，為有理由，逾此部分之請求，即屬無據，應予駁回。
四、原告陳明願供擔保，聲請宣告假執行，經核其勝訴部份，核無不合，爰酌定相當
    之擔保金額宣告之；其餘假執行之聲請，因訴之駁回而失所附麗，不予准許。
五、據上論結，本件原告之訴為一部有理由，一部無理由，依民事訴訟法第七十九條
    但書、第三百九十條第二項，判決如主文。
中　　　華　　　民　　　國　　九十一　　年　　　五　　　月　　二十八　　日
　　　　　　　　　　　　臺灣花蓮地方法院民事庭
~B法　　　官　郝燮戈
右為正本，係照原本作成。
如對本判決不服，應於送達後廿日內，向本院提出上訴狀（應抄附繕本）。
~B法院書記官　高明正
中　　　華　　　民　　　國　　九十一　　年　　　五　　　月　　二十九　　日
